【裁判字號】    95,毒抗,33
【裁判日期】    950208
【裁判案由】    聲請觀察、勒戒
【裁判全文】
臺灣高等法院臺南分院刑事裁定          95年度毒抗字第33號
抗  告  人
即  被  告  甲○○
上列抗告人因毒品危害防制條例案件，不服臺灣臺南地方法院中
華民國95年1月3日裁定（95年度毒聲字第4 號）提起抗告，本院
裁定如下：
    主  文
抗告駁回。
    理  由
一、本件抗告意旨略以：抗告人為警以釣魚方式拘捕，警方顯有
    故意陷人於罪之嫌；且抗告人在警方製作筆錄時，即告訴員
    警有關販毒者之姓名及手機聯絡方法，然承辦員警竟刻意不
    理會抗告人所提供之線索，顯然有包庇販毒者之嫌。又刑法
    有文，因提供線索而幫助破獲重大案件者，能減輕其刑責，
    故請求傳抗告人及同案被告周聰成等人出庭，以利舉發不法
    云云。
二、原裁定意旨略以：被告甲○○基於概括犯意，自民國（下同
    ）94年12月初某日起至95年1月2日止，連續在臺南市○○區
    ○○路1段185巷49號住處施用第一級毒品海洛因，為警於95
    年1月2日18時40分在臺南市○○街、裕和五街口處查獲之事
    實，業經被告自白不諱，且有第一級毒品海洛因3.9 公克扣
    案可稽，檢察官爰依毒品危害防制條例第20條第1 項及觀察
    勒戒處分執行條例第3條第1項規定，聲請裁定將被告送勒戒
    處所觀察、勒戒。經核屬實，依前揭法律裁定被告甲○○施
    用第一級毒品，應送勒戒處所觀察、勒戒等語。
三、按海洛因為毒品危害防制條例第2條第2項第1款所列之第1級
    毒品，犯同條例第10條第1項之施用第1級毒品罪者，檢察官
    應先向法院聲請裁定，將被告送勒戒處所觀察、勒戒，同條
    例第20條第1項、觀察勒戒處分執行條例第3條第1 項定有明
    文。
四、本院查：
    抗告人甲○○基於概括犯意，自94年12月初某日起至95年 1
    月2日止，連續在臺南市○○區○○路1段185 巷49號住處施
    用第一級毒品海洛因，為警於95年1月2日18時40分在臺南市
    ○○街、裕和五街口處查獲之事實，業經抗告人自白不諱，
    且有第一級毒品海洛因3.9 公克扣案可稽，原審因而准許檢
    察官對於抗告人送勒戒處所觀察、勒戒之聲請，並依毒品危
    害防制條例第20條第1項、觀察勒戒處分執行條例第3條第 1
    項之規定，裁定抗告人施用第一級毒品，應送勒戒處所觀察
    、勒戒，核無不合，故抗告人抗告為無理由，應予駁回。至
    抗告人聲請調查證據（即傳訊抗告人及同案被告周聰成），
    以告發販毒者之部分，應依刑事訴訟法第240、241條之規定
    ，向檢察官或司法警察官為之，併予敘明。
五、據上論斷，應依刑事訴訟法第 412條，裁定如主文。
中    華    民    國    95    年    2     月    8     日
                  刑事第三庭    審判長法  官   陳義仲
                                      法  官   陳顯榮
                                      法  官   宋明蒼
以上正本證明與原本無異。
不得再抗告。
                                      書記官   尤乃玉
中    華    民    國    95    年    2    月     8     日


司法院資訊處製作；財團法人民間司法改革基金會備份。
